【裁判字號】    91,簡上,132
【裁判日期】    920127
【裁判案由】    妨害自由
【裁判全文】
臺灣新竹地方法院刑事判決                        九十一年度簡上字第一三二號
    上  訴  人
    即  被  告  戊○○
右列上訴人即被告因妨害自由案件，不服本院新竹簡易庭九十一年竹北簡字第二０五
號，中華民國九十一年九月十七日第一審判決（聲請簡易判決處刑書案號：九十一年
度偵字第三七三四號），提起上訴，本院管轄之第二審合議庭判決如左：
    主  文
上訴駁回。
    事實及理由
一、本案經本院管轄第二審之合議庭審理結果，認本院第一審判決認事用法及量刑均
    無不當，應予維持，並均引用第一審判決書記載之事實、證據及理由（如附件）
    。
二、上訴意旨略以：上訴人與被害人完全不認識，並無理由予以加害或恐嚇，且上訴
    人並不知証人丁○○、甲○○之証詞，亦未與之對質，當日係因飲用維士比加以
    睡眠不足又吸用強力膠致有精神恍忽，而從口袋中取出前一日為兒女切水果之檳
    榔刀，在廁所旁揮舞並罵三字經，致遭誤解，上訴人深覺對不起在旁做生意之人
    ，然尚不能因上訴人有喝酒習慣，並在廁所旁做出前開舉動，即判定上訴人有加
    害生命、傷害身體及恐嚇他人之行為，請求判決無罪云云。惟經查，被告即上訴
    人於前開時地持扣案之檳榔刀一把揮舞並揚言加害被害人，且其所為確已對被害
    人造成威脅等情，業經其於警訊及偵查中坦承在卷，亦核與証人丁○○、丙○○
    、甲○○及乙○於本院結稱當日被告係因吸膠經被害人報警處理後，持扣案之檳
    榔刀恐嚇加害被害人等語大致相符，証人之証詞並經本院提示被告予以答辯，則
    依被告當時所為，顯已有恐嚇加害他人之行為，被告辯稱未有恐嚇之犯意云云，
    尚無足採，故原審以被告所犯罪証明確，援引適用刑法第三百零五條、第四十一
    條第一項前段、第三十八條第一項第二款，罰金罰鍰提高標準條例第一條前段、
    第二條，其認事、用法、量刑均無違誤，應予維持。
三、被告戊○○經合法傳喚，無正當理由未到庭，爰不待其到庭陳述，逕行判決。
四、據上論斷，應依刑事訴訟法第四百五十五條之一第一項、第三項、第三百六十八
    、第三百七十一條、第三百七十三條，判決如主文。
本案經檢察官陳榮林到庭執行職務。
中      華      民      國      九十二    年      一    月    二十七    日
                                      臺灣新竹地方法院刑事第二庭
                                          審判長法  官  王銘勇
                                                法  官  黃美盈
                                                法  官  王紋瑩
右正本證明與原本無異。
不得上訴。
                                                書記官  馮玉玲
中    華    民    國   九十二    年    一    月     二十八     日
附錄本件犯罪引用法條：
刑法第三百零五條 (恐嚇危害安全罪)
以加害生命、身體、自由、名譽、財產之事，恐嚇他人致生危害於安全者，處二年以
下有期徒刑、拘役或三百元以下罰金。


司法院資訊處製作；財團法人民間司法改革基金會備份。
